【裁判字號】    89,簡上,37
【裁判日期】    890131
【裁判案由】    違反毒品危害防制條例
【裁判全文】
臺灣新竹地方法院刑事判決                          八十九年度簡上字第三七號
    上  訴  人
    即  被  告  甲○○
    選任辯護人  林思銘
                蘇明淵
右列上訴人因違反毒品危害防制條例案件，不服本院新竹簡易庭，八十九年度竹簡字
第六０號，中華民國八十九年一月三十一日第一審簡易判決（聲請案號：台灣新竹地
方法院檢察署八十八年度偵字第一二六三號）提起上訴，本院管轄第二審之合議庭判
決如左：
    主      文
原判決撤銷。
甲○○連續施用第二級毒品，處有期徒刑參月，如易科罰金以參佰元折算壹日。扣案
之第二級毒品安非他命零點伍公克，沒收銷燬之。
    事      實
一、甲○○前曾因施用毒品案件，經台灣桃園地方法院裁定，送勒戒處所觀察勒戒後
    ，經勒戒處所認無續繼施用毒品之傾向，經臺灣桃園地方法院檢察署檢察官於民
    國（下同）八十七年七月十日以八十七年度偵字第九一一０號不起訴處分確定。
    詎其竟仍不知悔悟，復基於概括之犯意，自八十八年十一月間某日起，至同年十
    二月十五日止，在新竹縣竹東鎮○○街八二號Ｈ棟九樓等處，連續施用第二級毒
    品安非他命。嗣於八十八年十二月十五日，為警在國道三號高速公路北上九十公
    里處（新竹縣竹東鎮）查獲，並扣得其所有之第二級毒品安非他命０點五公克，
    經本院以八十八年度毒聲字第二六四二號裁定，送勒戒處所觀察勒戒後，經勒戒
    處所認有續繼施用毒品之傾向。
二、案經國道公路警察局第六警察隊報告臺灣新竹地方法院檢察署檢察官偵查聲請簡
    易判決處刑。
    理      由
一、右揭犯罪事實，業據被告甲○○於警、偵訊中及本院審理時坦承不諱，且其為警
    查獲時採集之尿液，經送驗結果，係呈甲基安非他命陽性反應，有台北縣衛生局
    出具之尿液煙毒檢驗成績書一紙在卷可按，被告經本院以八十八年度毒聲字第二
    六四二號裁定送台灣新竹看守所附設勒戒處所觀察、勒戒後，認有繼續施用毒品
    之傾向，有該所八十八年十二月三十日竹所總字第二０七二號函送之證明書一份
    附卷可稽，復有臺灣桃園地方法院檢察署檢察官八十七年度偵字第九一一０號不
    起訴處分書、本院八十八年度毒聲字第二六四二號裁定、臺灣新竹地方法院檢察
    署刑案資料查註紀錄表及台灣高等法院被告全國前案紀錄表附卷可查，事證明確
    ，被告犯行，應堪認定。
二、核被告甲○○所為係犯毒品危害防制條例第十條第二項之施用第二級毒品罪。其
    先後多次施用毒品之行為，時間緊接，所犯罪名相同，顯係出於概括犯意反覆為
    之，為連續犯，應依刑法第五十六條之規定以一罪論，並加重其刑。至其持有第
    二級毒品安非他命之低度行為，應為施用之高度行為所吸收，不另論罪。
三、另辯護人辯稱：被告甲○○經本院裁定，送勒戒處所觀察勒戒後，經勒戒處所認
    有續繼施用毒品之傾向，業經本院以八十九年度毒聲字第一０四號裁定送戒治處
    所強制戒治，檢察官復另行聲請簡易判決處刑，顯有違毒品危害防制條例第二十
    條第三項但書之規定，而有重復起訴之嫌等語。查毒品危害防制條例之立法目的
    ，故有視行為人為類似病患之人，而對之施以觀察勒戒、強制戒治等處分，惟施
    用毒品之行為，仍為一犯罪行為，此觀之同條例第十條之定有刑罰處罰規定自明
    。又同條例第二十條第三項規定，僅表示若於行為人經不起訴處分或不付審理之
    裁定後，五年內再犯第十條之罪，而經觀察勒戒後，有繼續施用毒品之傾向或三
    犯者，不適用前項之不起訴處分或不付審理之規定，即除行為人乃一犯施用毒品
    之行為外，行為人再次施用毒品，經觀察勒戒後有繼續施用毒品之傾向或三犯者
    ，仍應依一般刑事案件，進入審判程序，而依法就其施用行為給予一適當處罰，
    是辯護人前開所認，顯有誤會，併予說明。
四、原判決據以論罪科刑，固非無見，惟查，扣案之吸食器一組，迭據被告於偵查中
    及本院審時供稱係向友人借得，為其友人所有等語，是該吸食器一組，既非被告
    所有，又非違禁物，即不得宣告沒收，原判決併予宣告沒收，顯有未洽，被告上
    訴意旨認係重複起訴云云，雖無足採，然原判決既有前揭可議之處，仍屬無可維
    持，自應由本院撤銷改判。爰審酌被告無視法令之禁止，竟再度施用足以導致精
    神障礙及生命危險之成癮性毒品，顯無悔改之意，兼以施用毒品所生危害以自戕
    健康為主，及其施用期間長短，事後坦承犯行等一切情狀，量處如主文第二項所
    示之刑，並諭知易科罰金之折算標準。扣案之第二級毒品安非他命０點五公克，
    係屬違禁物，應依毒品危害防制條例第十八條第一項前段之規定沒收銷燬之。至
    於扣案之吸食器一組，被告否認為其所有，亦非違禁物，爰不為沒收之諭知。
據上論斷，應依刑事訴訟法第四百五十五條之一第三項、第三百六十九條第一項前段
、第三百六十四條、第二百九十九條第一項前段，毒品危害防制條例第十條第二項、
第十八條第一項前段，刑法十一條前段、第五十六條、第四十一條，罰金罰鍰提高標
準條例第二條，判決如主文。
本案經檢察官林李嘉到庭執行職務。
中      華      民      國    八十九    年      七      月    二十八    日
                                       臺灣新竹地方法院刑事第二庭
                                           審判長法官  賴  淑  敏
                                           法      官  黃  小  珮
                                           法      官  張  百  見
右正本證明與原本無異。
本件不得上訴。
                                           書  記  官  陳  進  楷
中      華      民      國    八十九    年      七      月    二十八    日
附錄論罪科刑法條：毒品危害防制條例第十條第二項。
施用第二級毒品者，處三年以下有期徒刑。


司法院資訊處製作；財團法人民間司法改革基金會備份。
